臺灣臺中地方法院刑事判決　　　　　　　　　　　　　九十一年度訴字第五七五號
　　公　訴　人　臺灣臺中地方法院檢察署檢察官
　　被　　　告　甲○○○○程有限公司　設臺中市○○街三七八巷八號一樓
　　代　表　人　乙○○
右列被告因違反廢棄物清理法案件，經檢察官提起公訴（九十一年度偵字第二七四二
號），本院判決如左：
    主  文
甲○○○○程有限公司之負責人，因執行業務未依廢棄物清除許可證及核備文件內容
貯存、清除、處理廢棄物，科罰金新台幣壹拾萬元。
    事  實
一、甲○○○○程有限公司（址設臺中市○○街三七八巷八號一樓，以下簡稱上億公
    司）之負責人乙○○，明知上億公司雖向臺中市政府領得廢棄物清除許可文件（
    即廢棄物清除許可證），惟該許可證之內容僅限於營建或拆除工地內逕行分類建
    築廢棄物，不可於未核准之中間轉運站或貯存場從事分類，竟基於概括之犯意，
    未依前開廢棄物清除許可證及核備文件內容作廢棄物貯存、清除及處理，自民國
    九十年十一月一日起，以月薪新臺幣（下同）三萬五千元之薪資僱用不知情之司
    機謝明志，連續將不知情之鉅輝營造有限公司所承攬營建建築廢棄物之建築木材
    、廢木屑等物，自臺中市○○路六十巷六號鉅輝營造有限公司之建築工地，運至
    乙○○向不知情之地主賴哲慧承租坐落臺中市○○區○○段四六三地號土地貯存
    並予分類，再運至臺中市環境保護局所指定之垃圾處理場處理，每月約運送四、
    五車次。嗣於九十一年一月八日上午十一時三十分許，在臺中市○○區○○段四
    六三地號土地為警查獲謝明志駕駛車牌號碼二Ｇ─０二九號自用大貨車載運建築
    廢棄物至該址傾倒並為準備從事分類之際，為警當場查獲。並扣得車牌號碼二Ｇ
    ─０二九號、Ｆ六─七九一號自用大貨車各一輛，挖土機一台、剷土機五台。
二、案經臺灣臺中地方法院檢察署檢察官偵辦該署九十一年度偵字第一二八一號案件
    時發現上情，自動檢舉偵查起訴。
    理  由
一、訊據被告上億公司之負責人乙○○坦承其係上億公司負責人，及承租坐落臺中市
    北屯區○○段四六三地號土地，並僱用謝明志駕駛貨車載運鉅輝營造有限公司工
    地之廢棄物至上址從事廢棄物放置及分類之工作等情不諱。經調取本院九十一年
    度訴字第四四四號乙○○違反廢棄物清理法案件全部卷宗（含臺灣臺中地方法院
    檢察署九十一年度偵字第一二八一號偵查卷），經核乙○○所言與該案被告謝明
    志於該案警偵訊時及審理中之供述及證人即環保警察隊第二中隊警員廖敏男於該
    案偵訊時證述查獲之情節相符，復有公司登記資訊一份、土地租賃契約書影本一
    份、現場圖一份、現照片十幀、廢棄物委託清運處理合約書影本一份、進貨單影
    本二份、收據聯影本一份附於該案卷內可參，復有現場車輛機具車牌號碼二Ｇ─
    ０二九號、Ｆ六─七九一號自用大貨車各一輛，挖土機一台、剷土機五台可資佐
    證（此有查扣物品明細清冊一份可稽）。被告之負責人乙○○雖另辯稱上億公司
    有向臺中市政府領得廢棄物清除許可證，僅是在承租之上開土地存放分類，因為
    在建築工地面積太小上無法做分類之工作，只好另外承租土地進行分類，分類後
    還是有將廢棄物載回民營處理場云云。惟查上億公司雖向臺中市政府領得廢棄物
    清除許可證，惟該許可證之內容僅限於營建或拆除工地內逕行分類建築廢棄物，
    不可於未核准之中間轉運站或貯存場從事分類，此有臺中市政府廢棄物清除許可
    證及附表一紙在卷可憑，乙○○既身為上億公司負責人，為專業之環保工程公司
    之企業主，且領有廢棄物清除許可證，其對於上億公司經主管機關許可處理方法
    之內容理當知之甚詳，況乙○○自承因營建或拆除工地場所太小，無法行分類，
    方才載回承租土地上作業等語，復於臺灣臺中地方法院檢察署九十一年度偵字第
    一二八一號案件偵查中供承上億公司只有廢棄物清除許可證，沒有中間處理場的
    許可證等語，足徵乙○○對上億公司處理之廢棄物僅限於營建或拆除工地內逕行
    分類，不得於未核准之中間轉運站或貯存場從事分類一節應屬知悉，而係因建築
    工地狹窄方才另於承租土地為廢棄物之分類，且乙○○業經本院以九十一年度訴
    字第四四四號判處有期徒刑一年二月，緩刑二年確定，有該案判決書一份在卷可
    憑，是乙○○所辯尚非可採。綜上所述，本件事證明確，被告上億公司負責人乙
    ○○之犯行既堪認定，自應對被告上億公司予以依法論科。
二、核被告上億公司之負責人乙○○所為，係犯廢棄物清理法第四十六條第一項第四
    款後段之未依廢棄物清除許可文件內容貯存、清除、處理廢棄物罪，其因執行職
    務犯該條之罪，是應依同法第四十七條之規定，對上億公司科以同法第四十六條
    第一項之罰金。爰審酌被告上億公司之負責人乙○○固因執行業務，未依廢棄物
    清除許可證及核備文件內容貯存、清除、處理廢棄物，但時間不長，其犯罪所生
    之危害尚非甚大等情，量處如主文所示之罰金刑。又查獲之車牌號碼二Ｇ─０二
    九號、Ｆ六─七九一號自用大貨車各一輛，挖土機一台、剷土機五台，雖均係上
    億公司所有，有車籍作業系統─查詢認可資料一份在卷可憑，但被告之負責人乙
    ○○辯稱其中僅二Ｇ─０二九號自用大貨車及剷土機一台係在現場供作廢棄物分
    類所用，其餘只是停放在該處而已等語，且前開查獲之車輛等物市價甚高，衡諸
    被告上億公司其負責人之犯罪情節，若予以宣告沒收，顯不符比例原則，爰不併
    予宣告沒收，附此敘明。
據上論斷，應依刑事訴訟法第二百九十九條第一項前段，廢棄物清理法第四十六條第
一項第四款、第四十七條，判決如主文。
中      華      民      國    九十一    年      七      月     三十     日
                                        法  官  陳  慧  珊
右正本證明與原本無異。
如不服本判決，應於送達後十日內向本院提出上訴狀 （須附繕本） ，上訴於台灣高等
法院台中分院。
                                        書記官
中      華      民      國    九十一    年      七      月     三十     日
【附錄論罪科刑法條】
廢棄物清理法第四十七條：
法人之負責人、法人或自然人之代理人、受僱人或其他從業人員，因執行業務犯前二
條之罪者，除處罰其行為人外，對該法人或自然人亦科以各該條之罰金。
廢棄物清理法第四十六條：
有下列情形之一者，處一年以上五年以下有期徒刑，得併科新臺幣三百萬元以下罰金
：
  一任意棄置有害事業廢棄物。
  二事業負責人或相關人員未依本法規定之方式貯存、清除、處理或再利用廢棄物，
    致污染環境。
  三未經主管機關許可，提供土地回填、堆置廢棄物。
  四未依第四十一條第一項規定領有廢棄物清除、處理許可文件，從事廢棄物貯存、
    清除、處理，或未依廢棄物清除、處理許可文件內容貯存、清除、處理廢棄物。
  五執行機關之人員委託未取得許可文件之業者，清除、處理一般廢棄物者；或明知
    受託人非法清除、處理而仍委託。
  六公民營廢棄物處理機構負責人或相關人員、或執行機關之人員未處理廢棄物，開
    具虛偽證明。
無許可文件，以經營廢棄物清除、處理為常業者，處三年以上十年以下有期徒刑，得
併科新臺幣九百萬元以下罰金。
